臺灣士林地方法院刑事判決
111年度簡字第202號
聲  請  人  臺灣士林地方檢察署檢察官
被      告  蘇林美麗


            陳張亨  


上列被告因毀棄損壞案件，經檢察官提起公訴（111年度調偵字
第593號），被告於本院準備程序自白犯罪（111 年度易字第484
號），本院認宜依簡易判決處刑，爰不經通常審判程序，逕以簡
易判決處刑如下：
    主  文
蘇林美麗、陳張亨共同犯毀損他人物品罪，各處拘役壹拾日，如
易科罰金，以新臺幣壹仟元折算壹日。
    事實及理由
一、本件犯罪事實及證據，除引用檢察官起訴書之記載（如附件
    ）外，另補充證據如下：被告蘇林美麗、陳張亨（下合稱被
    告2人）於本院民國111年10月19日準備程序所為之自白（見
    本院111年度易字第484號卷【下稱本院卷】第47頁）。
二、論罪科刑
　㈠核被告2人所為，均係犯刑法第354條之毀損他人物品罪。被
    告2人就上開毀損犯行，有犯意聯絡及行為分擔，均應論以
    共同正犯。
  ㈡爰以行為人責任為基礎，審酌被告2人未思以和平理性方式化
    解與告訴人陳詩薇間之紛爭，竟恣意損壞告訴人財產，缺乏
    尊重他人財產權之觀念，所為實屬不該；惟念及被告2人已
    於本院準備程序坦承犯行，未能與告訴人達成和解之犯後態
    度，兼衡犯罪之動機、目的、手段、告訴人所受物品損壞程
    度，暨被告蘇林美麗自陳未受教育之智識程度、已退休、已
    婚、有5名成年子女、現以種菜賣菜為業，每月收入約新臺
    幣2萬元之家庭生活、經濟狀況；被告陳張亨自陳高工畢業
    之智識程度、已退休、已婚、有2名成年子女，需扶養1名有
    身心障礙兒子之家庭生活、經濟狀況（見本院卷第49頁）等
    一切情狀，量處如主文所示之刑，並諭知易科罰金之折算標
    準，以資懲儆。
三、依刑事訴訟法第449 條第2 項、第3 項、第454 條第2 項，
    刑法第28條、第354 條、第41條第1 項，刑法施行法第1 條
    之1 第1 項，逕以簡易判決處刑如主文。 
四、如不服本判決，得自收受送達之翌日起20日內向本院提出上
    訴狀，上訴於本院第二審合議庭。
本案經檢察官蔡東利提起公訴，由檢察官李清友到庭執行職務。
中　　華　　民　　國　　111 　年　　10　　月　　25　　日
                  刑事第二庭  法  官  鄭欣怡
以上正本證明與原本無異。
如不服本判決應於收受送達後20日內向本院提出上訴書狀，並應
敘述具體理由；其未敘述上訴理由者，應於上訴期間屆滿後20日
內向本院補提理由書（須按他造當事人之人數附繕本），切勿逕
送上級法院。
若因疫情而遲誤不變期間，得向法院聲請回復原狀。
                              書記官  陳湘琦
中　　華　　民　　國　　111 　年　　10　　月　　25　　日

附錄本案論罪科刑法條全文：　　　　　　　　　 　　　　　
中華民國刑法第354條
毀棄、損壞前二條以外之他人之物或致令不堪用，足以生損害於
公眾或他人者，處 2 年以下有期徒刑、拘役或 1 萬 5 千元以
下罰金。

附件
臺灣士林地方檢察署檢察官起訴書
                                    111年度調偵字第593號
　　被　　　告　蘇林美麗
　　　　　　　　　　　　女　71歲（民國00年0月0日生）
　　　　　　　　　　　　住新北市○○區○○○00號
　　　　　　　　　　　　國民身分證統一編號：Z000000000號
　　　　　　　　陳張亨　男　64歲（民國00年0月00日生）
　　　　　　　　　　　　住新北市○○區○○○00號
　　　　　　　　　　　　國民身分證統一編號：Z000000000號
上列被告因毀損案件，業經偵查終結，認應提起公訴，茲將犯罪
事實及證據並所犯法條分敘如下：
        犯罪事實
一、蘇林美麗為新北市○○區○○○00號房屋之屋主，並將該房屋出
    租予陳張亨及陳詩薇，然蘇林美麗、陳張亨2人與陳詩薇相
    處未洽，蘇林美麗、陳張亨乃基於毀損之犯意聯絡，於民國
    110年12月20日上午11時，將陳詩薇置放於房屋後方之盆栽
    、植栽等物砸毀。
二、案經陳詩薇告訴暨新北市政府警察局淡水分局報告偵辦。
        證據並所犯法條
一、證據清單與待證事實：
編號 證  據  名  稱 待    證    事    實  1 告訴人陳詩薇警詢及偵訊中之證述 全部之犯罪事實。 2 被告蘇林美麗、陳張亨警詢及偵訊中之供述 坦承偵卷第31-35頁所示之現場狀況為蘇林美麗與陳張亨所造成，但否認犯罪，均辯稱：當時是要找蛇窩、虎頭蜂 3 監視錄影畫面 全部之犯罪事實。 4 陳詩薇所製作之毀損物品明細暨統一發票 盆栽、植栽等物損壞之事實。 
二、核被告蘇林美麗、陳張亨所為，均係犯刑法第354條之毀損
    罪嫌。
三、依刑事訴訟法第251條第1項提起公訴。
    此　致
臺灣士林地方法院
中　　華　　民　　國　 111　　年　　6 　　月　　17　　日
                              檢　察　官  蔡 東 利
本件正本證明與原本無異
中　　華　　民　　國　 111　　年　　7 　　月　　7 　　日
　　　　　　　　　　　　　    書  記  官  何 玉 玲
附錄本案所犯法條全文
中華民國刑法第354條
毀棄、損壞前二條以外之他人之物或致令不堪用，足以生損害於
公眾或他人者，處 2 年以下有期徒刑、拘役或 1 萬 5 千元以
下罰金。

　　　　　　　　　　　　　　　　　
以上正本證明與原本無異。
如不服本判決應於收受送達後 10 日內向本院提出上訴書狀，並
應敘述具體理由。其未敘述上訴理由者，應於上訴期間屆滿後20
 日內向本院補提理由書 (均須按他造當事人之人數附繕本 )「
切勿逕送上級法院」。
                            書記官  陳湘琦
中　　華　　民　　國　　111 　年　　10　　月　　20　　日